臺灣高等法院刑事裁定
109年度抗字第190號
抗  告  人  
即  受刑人  陳峰誌  

                      住○○市○○區○○○路0段00號00樓之0  

上列抗告人因聲請定其應執行刑案件，不服臺灣新北地方法院10
8年度聲字第4985號，中華民國108年12月26日裁定提起抗告，本
院裁定如下：
    主  文
抗告駁回。                                       
    理  由
一、原裁定意旨略以：抗告人即受刑人陳峰誌（下稱受刑人）因
    犯如附表所示之罪，經原審法院先後判處如附表所示之刑確
    定在案（均為得易科罰金之罪）。茲檢察官向犯罪事實最後
    判決之法院即原審法院聲請定應執行之刑，經審核認為正當
    ，應予准許。審酌受刑人所犯施用毒品及偽造文書二案之犯
    罪類型有別，數罪侵害法益不同，為整體非難評價，並考量
    法律之目的、受刑人之人格特性、對受刑人施以矯治之必要
    性等情，依刑事訴訟法第477條第1項、刑法第53條、第51條
    第5款規定，裁定應執行有期徒刑7月，如易科罰金，以新臺
    幣1千元折算1日。
二、抗告意旨略以：法院裁量權之行使，除不得逾越法律規範、
    外部界限與內部界限外，尚應受比例原則拘束，以符合法律
    秩序之理念，而刑法廢除連續犯之規定，造成慣犯同一罪名
    者，須適用數罪併罰之處罰，仍應維護刑罰之公正性，數罪
    併罰之立法意旨除為緩和多數有期徒刑合併執行所造成之苛
    酷外，更在避免責任非難之重複，尤重於矯治與教化功能；
    又觀諸各級法院裁判，就各該犯罪所定之應執行刑度均大幅
    減輕，受刑人為連續犯下之毒品相關數罪，罪行之惡性非重
    大，原裁定所定之執行刑實稍嫌過苛，懇請重新裁定為6月
    之執行刑，給予自新之機會等語。
三、按數罪併罰之定應執行之刑，係出於刑罰經濟與責罰相當之
    考量，並非予以犯罪行為人或受刑人不當之利益，為一種特
    別的量刑過程，相較於刑法第57條所定科刑時應審酌之事項
    係對一般犯罪行為之裁量，定應執行刑之宣告，乃對犯罪行
    為人本身及所犯各罪之總檢視，除應考量行為人所犯數罪反
    應出之人格特性，並應權衡審酌行為人之責任與整體刑法目
    的及相關刑事政策，在量刑權之法律拘束性原則下，依刑法
    第51條第5款之規定，採限制加重原則，以宣告各刑中之最
    長期為下限，各刑合併之刑期為上限，但最長不得逾30年，
    資為量刑自由裁量權之外部界限，並應受法秩序理念規範之
    比例原則、平等原則、責罰相當原則、重複評價禁止原則等
    自由裁量權之內部抽象價值要求界限之支配，使以輕重得宜
    ，罰當其責，俾符合法律授與裁量權之目的，以區別數罪併
    罰與單純數罪之不同，兼顧刑罰衡平原則。個案之裁量判斷
    ，除非有全然喪失權衡意義，或其裁量行使顯然有違比例、
    平等原則而屬裁量權之濫用，否則若無違法律之內、外部界
    限，其應酌量減輕之幅度為何，實乃裁量權合法行使之範疇
    ，自不得遽指違法。
四、查受刑人先後犯如本裁定附表各編號所示各罪，經檢察官聲
    請定應執行刑，原審法院審核卷證結果，認檢察官聲請為正
    當，定其應執行刑為有期徒刑7月，並諭知易科罰金之折算
    標準。經核原審所定應執行刑係在各宣告刑中刑期最長（有
    期徒刑5月）以上，各刑合併之刑期（有期徒刑8月）以下之
    範圍內，與刑法第51條第5款所定之外部界限並無違背，亦
    未逾越自由裁量之內部界限。而刑法刪除連續犯之規定，目
    的即在於避免對於犯罪行為評價不足之不當，受刑人所犯如
    附表之罪，分別為施用第二級毒品及偽造文書罪，犯罪時間
    相隔雖非久遠，然各罪之間罪質、內涵及型態均非相同，彼
    此間無關聯性，其責任非難之重複程度較低。是以綜衡卷存
    事證及受刑人所犯數罪類型、各罪之侵害法益、個別罪質內
    容、對其犯罪應予之整體非難評價等一切情狀，衡諸限制加
    重原則之量刑原理，認原裁定所定執行刑，並未逾越法律所
    規定之範圍，亦無明顯過重而違背比例原則或公平正義之情
    形，與刑罰經濟、刑法定應執行刑之恤刑考量等法律規範目
    的均無違背，核屬原審法院定刑職權之適法行使，於法並無
    違誤。受刑人指摘原裁定所定之執行刑為不當，請求予以減
    輕至6月之刑云云，並無理由。至抗告意旨雖援引其他法院
    判決或裁定案例，指摘原裁定所定應執行之刑為不當，然抗
    告意旨所引述者係不同案件之法官針對特定個案情形酌量結
    果，而各案情節不同，自無從比附攀引他案量刑裁量輕重結
    果，指摘原裁定不當，受刑人前開所指，並無足採。
五、綜上，受刑人請求撤銷原裁定，更定較輕之應執行刑，並非
    有據，本件抗告為無理由，應予駁回。
據上論斷，應依刑事訴訟法第412條，裁定如主文。
中　　華　　民　　國　　109 　年　　2 　　月　　27　　日
              　  刑事第九庭審判長法　官　潘翠雪
　　　　　　　　　　　　　　　　　法　官  陳俞婷
　　　　　　　　　　　　　　　　　法　官  林庚棟
以上正本證明與原本無異。
如不服本裁定，應於收受送達後五日內向本院提出再抗告狀。
                                　書記官  彭威翔
中　　華　　民　　國　　109 　年　　2 　　月　　27　　日
附表：
編         號          １         ２   罪         名  毒品危害防制條例（施用第二級毒品） 偽造文書  宣    告    刑  有期徒刑5月，如易科罰金，以新臺幣1000元折算1日 有期徒刑3月，如易科罰金，以新臺幣1000元折算1日   犯  罪  日  期  106年2月8日上午10時 106年1月初至106年4月9日  偵查(自訴)機關年  度  案  號  新北地檢106年度毒偵字第3282號 新北地檢107年度調偵緝字第390號  最後事實審   法    院 新北地院 新北地院   案    號 107年度易緝字第38號 108年度審訴字第826號   判決日期 107年8月31日 108年7月22日  確定判決   法    院 新北地院 新北地院   案    號 107年度易緝字第38號 108年度審訴字第826號   判決確定日期 107年9月25日 108年8月27日  是否為得易科罰金之案件  是 是   備           註  新北地檢107年度執字第15691號 新北地檢108年度執字第15252號